臺灣屏東地方法院刑事判決　　　　　　　　　　　　　　九十年度訴字第七六八號
　　公　訴　人　臺灣屏東地方法院檢察署檢察官
　　被　　　告　甲○○
右列被告因違反毒品危害防制條例案件，經檢察官提起公訴（九十年度毒偵字第一六
四二號），及同署檢察官移送併辦（九十年度毒偵字第一七二一號、九十年度毒偵字
第一四九號），本院判決如左：
    主  文
甲○○連續施用第一級毒品，處有期徒刑拾月。
扣案之注射針筒貳支、夾鏈袋肆只沒收。
    事  實
一、甲○○前因施用毒品案件，經本院裁定將送觀察、勒戒，認有繼續施用毒品傾向
    ，復以八十八年度毒聲字第五一八號裁定令入戒治處所施以強制戒治一年，於民
    國八十九年八月二十九日強制戒治期滿，經台灣屏東地方法院檢察署檢察官於八
    十九年十月十三日以八十九年度戒毒偵字第四二五號為不起訴處分。猶不知悔改
    ，復於八十九年間因施用毒品案件，經本院裁定將送觀察、勒戒，認有繼續施用
    毒品傾向，由本院裁定以九十年毒聲字第二七四號裁定令入戒治處所施以強制戒
    治一年，並經本院以九十年訴字第一一九號判處有期徒刑七月確定。嗣因上述強
    制戒治執行滿三月，經評定為合格已無繼續戒治必要，再經本院以八十九年度毒
    聲字第二六三六號裁定停止戒治，所餘戒治期間，付保護管束。詎甲○○復基於
    概括之犯意，在上述停止強制戒治付保護管束期間內（九十年七月三十一日起至
    九十一年二月二十六日止），於九十年九月十日起至九十一年二月十八日止，連
    續在屏東縣長治鄉○○路五八號住處施用第一級毒品海洛因多次，而分別於九十
    年九月十日十五時十分許為臺灣屏東地方法院檢察署觀護人採尿送驗後查獲、同
    年十月九日十七時三十分許及九十一年二月十八日十二時三十分在屏東縣長治鄉
    ○○路五八號為警當場查獲，並扣得其所有供施用海洛因之注射針筒二支、夾鏈
    袋四只。
二、案經臺灣屏東地方法院檢察署觀護人簽請臺灣屏東地方法院檢察署檢察官偵查起
    訴及檢察官移送併辦。
    理  由
一、訊據被告甲○○對於右揭事實坦承不諱，且被告於九十年九月十日、同年十月九
    日及九十一年二月十八日分別經臺灣屏東地方法院檢察署觀護人及警方採尿送驗
    結果，均發現確有嗎啡陽性反應，此有台灣檢驗科技股份有限公司濫用藥物尿液
    檢驗報告（編號：ＫＺ000000000000號）一紙、屏東縣衛生局煙毒
    及麻醉藥品類委託檢驗結果通知書（編號：屏縣衛檢六字第九００二五八號、屏
    縣衛檢六字第九一００四六號）二紙在卷可證，此為檢驗機關本於專業知識及精
    密儀器所得之結論，自可憑信，復有其持有之注射針筒二支及夾鏈袋四只扣案可
    供參考，其有施用第一級毒品之事實，應可確信。又被告前因施用毒品案件，經
    本院裁定將送觀察、勒戒，認有繼續施用毒品傾向，復以八十八年度毒聲字第五
    一八號裁定令入戒治處所施以強制戒治一年，於民國八十九年八月二十九日強制
    戒治期滿，經台灣屏東地方法院檢察署檢察官於八十九年十月十三日以八十九年
    度戒毒偵字第四二五號為不起訴處分。猶不知悔改，復於八十九年間因施用毒品
    案件，經本院裁定將送觀察、勒戒，認有繼續施用毒品傾向，由本院裁定以九十
    年毒聲字第二七四號裁定令入戒治處所施以強制戒治一年，並經本院以九十年訴
    字第一一九號判處有期徒刑七月確定。嗣因上述強制戒治執行滿三月，經評定為
    合格已無繼續戒治必要，再經本院以八十九年度毒聲字第二六三六號裁定停止戒
    治，所餘戒治期間，付保護管束等情，有臺灣屏東地方法院檢察署刑案資料查註
    紀錄表、臺灣高等法院被告全國前案紀錄表等在卷足憑，本件事證已明，被告犯
    行堪予認定。
二、核被告甲○○所為，係犯毒品危害防制條例第十條第一項之施用第一級毒品罪，
    其施用前持有第一級毒品海洛因之低度行為，應為施用之高度行為所吸收，不另
    論罪。被告連續多次施用第一級毒品海洛因之行為，時間緊接，犯罪基本構成要
    件相同，顯係基於概括之犯意為之，為連續犯，應以一罪論，並依法加重其刑，
    公訴事實雖未敘及其自九十年九月十一日起至九十一年二月十八日止之多次施用
    犯行，惟此部分事實與起訴事實具有連續犯之裁判上一罪關係，為起訴效力所及
    ，本院自應併為審理。爰審酌被告素行非佳（見刑事資料查註紀錄表）、前即因
    施用毒品經不起訴處分，仍不知悔悟，及犯後態度，暨其施用毒品係自戕之行為
    並未生損害於他人等一切情狀，量處如主文所示之刑。注射針筒二支、夾鏈袋四
    只為被告所有供施用第一級毒品海洛因之用，業據被告甲○○及其父張富龍供明
    在卷（見九十一年二月十八日警訊筆錄），爰依刑法第三十八條第一項第二款宣
    告沒收。
據上論斷，應依刑事訴訟法第二百九十九條第一項前段，毒品危害防制條例第十條第
一項，刑法第十一條前段、第五十六條、第三十八條第一項第二款，判決如主文。
本案經檢察官許英輝到庭執行職務。
中      華      民      國      九十一      年      四      月   十一   日
                                        臺灣屏東地方法院刑事第三庭
                                            審判長法  官  黃國永
                                                  法  官  陳姵君
                                                  法  官  余德正
右正本證明與原本無異。
如不服本判決應於收受本判決後送達後十日內向本院提出上訴書狀，其未敘述上訴理
由者，並得於提起上訴後十日內向本院補提理由書狀（均須按他造當事人之人數附繕
本 ）「切勿逕送上級法院」
                                                  書記官  曾文玲
中      華      民      國      九十一      年      四      月   十一   日
附錄法條：
毒品危害防制條例第十條第一項
施用第一級毒品者，處六月以上五年以下有期徒刑。
